【裁判字號】    94,訴,4441
【裁判日期】    950220
【裁判案由】    毒品危害防制條例
【裁判全文】
臺灣高雄地方法院刑事判決              94年度訴字第4441號
公  訴  人  臺灣高雄地方法院檢察署檢察官
被      告  乙○○
上列被告因違反毒品危害防制條例案件，經檢察官提起公訴（94
年度毒偵字第7840、8222號），本院合議庭裁定由受命法官獨任
進行簡式審判程序，茲判決如下：
    主  文
乙○○連續施用第一級毒品，累犯，處有期徒刑拾月。又連續施
用第二級毒品，累犯，處有期徒刑陸月；扣案之甲基安非他命肆
包（含包裝袋，合計驗前毛重拾貳公克，驗後毛重拾壹點捌公克
），沒收銷燬。應執行有期徒刑壹年貳月；扣案之第二級毒品甲
基安非他命肆包（含包裝袋，合計驗前毛重拾貳公克，驗後毛重
拾壹點捌公克），沒收銷燬。
    事  實
一、乙○○前於民國84年間，因違反麻醉藥品管理條例案件，經
    本院以84年度訴字第1385號判決判處有期徒刑8 年6 月，嗣
    於88年8 月10日縮短刑期假釋出監，復於90年5 月8 日撤銷
    假釋入監執行殘刑，甫於93年12月12日縮短刑期執行完畢。
    另乙○○前於89年間，因施用毒品案件，經本院以89年度毒
    聲字第8805號裁定送觀察、勒戒後，認有繼續施用毒品之傾
    向，再經本院以89年度毒聲字第9292號裁定送強制戒治，嗣
    因無繼續執行強制戒治之必要，經本院以90年度毒聲字第20
    35號裁定停止戒治，所餘戒治期間交付保護管束，於90年11
    月27日因保護管束期滿視為強制戒治執行完畢，並經臺灣高
    雄地方法院檢察署檢察官以90年度戒毒偵字第1305號案件為
    不起訴處分確定。詎其仍不知戒絕毒癮，明知海洛因及甲基
    安非他命分別經公告列為毒品危害防制條例第2 條第2 項第
    1 款之第一級毒品及同條項第2 款之第二級毒品，不得非法
    持有、施用，復基於施用第一級毒品海洛因及第二級毒品甲
    基安非他命之概括犯意，於保護管束期滿視為強制戒治執行
    完畢釋放後5 年內，分別(一)自94年6 、7 月間某日起迄同年
    9 月28日晚上8 、9 時許，在其高雄市○○區○○街20號住
    處等地，以將海洛因摻入香煙內吸食之方式，連續施用第一
    級毒品海洛因多次，每隔1 至3 天即施用1 次；(二)自94年5
    、6 月間某日起迄同年9 月29日下午4 時許，在其高雄市○
    ○區○○街20號住處，以將甲基安非他命置入玻璃球吸食器
    燒烤吸取煙霧之方式，連續施用第二級毒品甲基安非他命多
    次，每天均施用1 次。嗣為警先後於94年9 月6 日中午12時
    40分許、同年月29日晚上8 時5 分許，分別在高雄市○○區
    ○○路與正忠路口、高雄市○○區○○路76號前等處查獲，
    並當場共扣得第二級毒品甲基安非他命4 包（含包裝袋，合
    計驗前毛重12公克，驗後毛重11.8公克），嗣經警採集乙○
    ○尿液送驗後，始知悉上情。
二、案經高雄市政府警察局移請暨高雄市政府警察局三民第一分
    局報請臺灣高雄地方法院檢察署檢察官偵查起訴。
    理  由
一、按本件被告乙○○所犯係死刑、無期徒刑、最輕本刑為3 年
    以上有期徒刑以外之罪，其於準備程序就前揭被訴事實為有
    罪之陳述，經受命法官告知簡式審判程序之旨，並聽取其與
    公訴人之意見後，本院認無不得或不宜改依簡式審判程序進
    行之處，爰依刑事訴訟法第273 條之1 第1 項、第284 條之
    1 ，裁定本件由受命法官獨任進行簡式審判程序，合先敘明
    。
二、訊據被告乙○○對於上揭時、地，連續以上述方式施用第一
    級毒品海洛因及第二級毒品甲基安非他命多次之事實，均坦
    承不諱（本院卷第22、33頁參照），且查：
    (一)被告為警查獲時，先後於94年9 月6 下午1 時40分許及同
      年月29日晚上10時30分許所採集之尿液，經送驗結果，均
      呈嗎啡及甲基安非他命陽性反應，有高雄市立凱旋醫院94
      年9 月19日編號A00000000 號、94年10月17日編號A00000
      000 號濫用藥物尿液檢驗報告暨尿液送驗登記代碼對照表
      各1 份在卷可稽（94年度毒偵字第7840號偵卷第24、25頁
      、94年度毒偵字第8222號偵卷第24、25頁參照）。而扣案
      之疑似甲基安非他命晶體4 包，經送請高雄醫學大學附設
      中和紀念醫院檢驗結果，認確含甲基安非他命成分（含包
      裝袋，合計驗前毛重12公克，驗後毛重11.8公克），亦有
      該院94年10月18日報告編號0000-000號、94年11月1 日報
      告編號0000-000號檢驗報告各1 紙在卷可憑（94年度毒偵
      字第7840號偵卷第27頁、94年度毒偵字第8222號偵卷第43
      頁參照）。此外，復有扣押筆錄暨扣押物品目錄表2 份（
      94年度毒偵字第7840號警卷第12、13、15頁、94年度毒偵
      字第82 22 號偵卷第5 至7 頁參照）及查獲毒品照片2 張
      附卷足佐（94年度毒偵字第7840號警卷第17頁參照）。是
      被告前揭自白與事實相符，應堪採為被告有罪之證據，則
      被告連續施用第一級毒品海洛因及第二級毒品甲基安非他
      命多次之犯行，堪以認定。
    (二)被告前於89年間，因施用毒品案件，經本院以89年度毒聲
      字第8805號裁定送觀察、勒戒後，認有繼續施用毒品之傾
      向，再經本院以89年度毒聲字第9292號裁定送強制戒治，
      嗣因無繼續執行強制戒治之必要，經本院以90 年 度毒聲
      字第2035號裁定停止戒治，所餘戒治期間交付保護管束，
      於90年11月27日因保護管束期滿視為強制戒治執行完畢，
      並經臺灣高雄地方法院檢察署檢察官以90年度戒毒偵字第
      1305號案件為不起訴處分確定之事實，有臺灣高等法院被
      告前案紀錄表1 紙在卷足參，其於前案保護管束期滿視為
      強制戒治執行完畢釋放後，5 年內再犯本件施用毒品罪之
      事實，事證明確，應予依法論科。
三、查海洛因、安非他命分別係毒品危害防制條例第2條第2項所
    稱之第一級、第二級毒品，不得非法持有、施用。核被告乙
    ○○所為，係犯毒品危害防制條例第10條第1 項之施用第一
    級毒品罪及同條第2 項之施用第二級毒品罪。其施用第一級
    、第二級毒品前，持有海洛因、甲基安非他命之低度行為，
    應為施用之高度行為所吸收，均不另論罪。又被告先後多次
    施用第一級、第二級毒品等犯行，均時間緊接，犯罪構成要
    件亦均相同，顯各係基於概括犯意反覆為之，均應依連續犯
    之規定各論以一罪，並依刑法第56條加重其刑。被告所犯上
    述二罪，犯意各別，行為互殊，應予分論併罰。查被告前於
    84年間，因違反麻醉藥品管理條例案件，經本院以84年度訴
    字第1385號判決判處有期徒刑8 年6 月，嗣於88年8 月10日
    縮短刑期假釋出監，復於90年5 月8 日撤銷假釋入監執行殘
    刑，甫於93年12月12日縮短刑期執行完畢之事實，有臺灣高
    等法院被告前案紀錄表1 份附卷可查，其受有期徒刑之執行
    完畢，5 年以內再犯本件有期徒刑以上之罪，均為累犯，應
    分別依刑法第47條加重其刑，並均依法遞加之。爰審酌被告
    前因施用毒品案件經強制戒治執行完畢釋放後，仍未能徹底
    戒絕毒品，復犯本案施用毒品罪，顯見其無戒毒悔改之意，
    惟念其施用毒品之次數、施用毒品乃自戕一己之身體健康，
    尚未對他人造成危害，且犯後已坦承犯行，態度良好等一切
    情狀，各量處如主文所示之刑，並定其應執行之刑。至扣案
    之毒品甲基安非4 包（含包裝袋，合計驗前毛重12公克，合
    計驗後毛重11.8公克），係屬第二級毒品，而盛裝上開甲基
    安非他命之包裝袋4 只，因無法與所盛裝之第二級毒品甲基
    安非他命析離，亦屬第二級毒品，均應依毒品危害防制條例
    第18條第1 項前段之規定，併予宣告沒收銷燬。
據上論斷，應依刑事訴訟法第273之1第1項、第284條之1、第299
條第1 項前段，毒品危害防制條例第10條第1 項、第2 項、第18
條第1 項前段，刑法第11條、第56條、第47條、第51條第5 款，
判決如主文。
本案經檢察官甲○○到庭執行職務。
中    華    民    國    95    年    2     月    20    日
                    刑事第四庭  法  官  陳振嘉
如不服本判決，應於判決送達後10日內，向本院提出上訴狀。
以上正本證明與原本無異。
中    華    民    國    95    年    2     月    17    日
                                書記官  顏宗貝
附錄本案判決論罪科刑法條：
毒品危害防制條例第10條
施用第1級毒品者，處6月以上5年以下有期徒刑。
施用第2級毒品者，處3年以下有期徒刑。


司法院資訊處製作；財團法人民間司法改革基金會備份。
